臺灣雲林地方法院民事判決　九十三年訴字第三二四號
　　原　　　告　甲○○
　　被　　　告　乙○○
右當事人間請求損害賠償事件，本院判決如左：
    主    文
被告應給付原告新台幣貳拾柒萬元及自民國九十三年五月五日起，至清償日止，按年
息百分之五計算之利息。
原告其餘之訴駁回。
訴訟費用由被告負擔貳分之壹；餘由原告負擔。
本判決第一項得假執行。
原告其餘假執行之聲請駁回。
    事    實
甲、原告方面：
一、聲明：被告應給付原告新台幣（下同）伍拾肆萬元，及自起訴狀繕本送達翌日即
    民國九十三年五月五日起，至清償日止，按年息百分之五計算之利息。並願供擔
    保請准為假執行之宣告。
二、陳述：
  １被告乙○○於民國九十二年二月二十八日下午五時許，與張顯誌在雲林縣大埤鄉
    嘉興村「豐興小吃部」吃麵。原告甲○○酒後亦進入該小吃部，與乙○○因細故
    發生口角進而互相拉扯。甲○○欲用腳踢乙○○，乙○○明知用手推甲○○可能
    使其跌倒或撞到桌子而受傷，竟仍基於傷害身體之犯意，以手推開甲○○，使甲
    ○○嘴巴部位撞到一旁的桌子，因而受有上顎前牙區傷口一處及牙齒六顆動搖等
    傷害。
　２原告受傷後，至林光山牙醫師之診所拔牙及植牙共六顆，支出醫療費用貳拾肆萬
　　元。
　３原告因受上述傷害，身體、精神所受痛苦甚大，生活上亦甚不便，故請求非財產
　　上損害金額拾萬元。
　４右述各項損害合計五十四萬元，均係被告不法侵權行為所生之結果，自應由被告
　　負賠償責任。並請求自起訴狀繕本送達翌日即民國九十三年五月五日起，至清償
　　日止，按年息百分之五計算之法定遲延利息。
　５刑事判決所認定關於本件之事實是正確的。
三、證據：提出診斷證明書及醫療費用收據影本各一紙為證。
乙、被告方面：
一、聲明：駁回原告之訴。
二、陳述：
  １我沒有打原告，事實經過情形如第二審刑事判決所載，答辯之事實引用該判決。
    我和朋友在吃麵他喝醉酒進來騷擾我，我並沒有打他，是原告撞到桌子的，原告
    請求這麼多錢，有敲詐的嫌疑。
  ２刑事判決所認定關於本件之事實是正確的。
丙、本院依職權訊問證人即為原告植牙之牙醫師林光山。並調用本院九十二年度六簡
    字第四三七號、九十三年度簡上字第二七號刑事卷。
    理　　由
一、本件原告主張遭被告推倒受傷就醫支出醫療費用之事實，業據其提出診斷證明書
    及醫療費用收據影本各一紙為證。復經本院依職權訊問證人即為原告植牙之牙醫
    師林光山。並調用本院九十二年度六簡字第四三七號、九十三年度簡上字第二七
    號刑事卷核閱無訛。兩造復均陳稱上開第二審刑事判決所認定關於本件之事實是
    正確的，自堪信原告上開主張為真正。
二、被告乙○○雖辯稱原告請求這麼多錢，有敲詐的嫌疑云云。但關於醫療費用部分
　　，據證人林光山結證稱：「原告受傷當時曾經到雲林醫院看診，雲林醫院要為他
　　拔牙他不願意，來我這裡，我看他的牙齒有的斷掉，有的搖得很厲害，我並沒有
　　把受傷的牙齒全部拔掉，只有比較嚴重的才拔掉另行植牙，上排牙齒植牙四顆，
　　下排二顆，實際上做的不止這六顆，因為要利用旁邊的牙齒來固定，我當初並不
　　知道他是什麼原因造成的，後來他才告訴我是打架造成的，拿診斷書時他是跟我
　　說保險要請領給付的，實際上收了二十四萬元的診斷費用，原告是開兩張票給我
　　，另外四萬元付現金。」「原告來求診的時候．．．．我只是按照正常程序處理
　　和收費而已，如果要將原來脫落的牙齒植回去，最久必須在三個小時以內處理，
　　而原告來我這裡看診時已經過了十幾天，所以沒有辦法將原來的牙齒植回去，一
　　般醫院的行情植一顆牙要六萬元。」而原告亦說：「我到省立醫院，該院一顆牙
　　就是要收六萬元，所以我才去找證人植牙。」（以上均見言詞辯論筆錄），可見
　　醫療費用部分原告只是請求實際支出的金額，並未過高。
三、精神慰藉金部分：查原告因受上述傷害，身體、精神難免感受痛苦，生活上亦甚
    不便，自得依民法第一百九十五條第一項之規定請求非財產上之損害賠償，本院
    斟酌實際情況，及原告是小學畢業，以農耕為業，被告亦是小學畢業，職業是司
    機，兩造之身分、地位約略相當，而本件衝突事故之發生，兩造都有不對，並非
    全可歸責於被告等一切情，認為原告請求拾萬元，實嫌過高，應以賠償萬
    元為適當，原告逾此數額之請求，為無理由。
四、以上合計二十七萬元，可認係被告侵權行為造成之損害，原告自得向被告請求賠
    償，爰在此數額範圍內，連同自起訴狀繕本送達翌日即民國九十三年五月五日起
    ，至清償日止，按年息百分之五計算之法定遲延利息，予以准許。超過部分，則
    予駁回。
五、本件原告勝訴部分，所命給付之金額未逾新台幣五十萬元，應依職權宣告假執行
    ，至於原告敗訴部分，其假執行之聲請，因訴之駁回而失所附麗，併予駁回。
六、據上論結，本件原告之訴為一部有理由，一部無理由，依民事訴訟法第七十九條
    、第三百八十九條第一項第五款判決如主文。
中　　　華　　　民　　　國　　九十三　　年　　　七　　　月　　三十一　　日
                                        臺灣雲林地方法院民事庭
~B法　　　官　邱瑞裕
右為正本，係照原本作成。
如對本判決上訴須於判決送達後二十日內向本院提出上訴狀。（須附繕本）
中　　　華　　　民　　　國　　九十三　　年　　　七　　　月　　三十一　　日
~B法院書記官　周玄鎮
